【裁判字號】    91,上易,2806
【裁判日期】    920102
【裁判案由】    賭博
【裁判全文】
臺灣高等法院刑事判決                          九十一年度上易字第二八０六號
    上  訴  人  臺灣桃園地方法院檢察署檢察官
    上  訴  人
    即  被  告  己○○  女二十.
                Ｈ○○  男二十.
                卯○○  女二十.
                亥○○  女二十.
宙○○  女二十六歲民國六十五.
                        住桃園.
                        身分證.
                丙○○  女二十.
                        住台南.
                        身分證.
                子○○  女二十.
                        住桃園.
                        送達處.
                        身分證.
                地○○  女二十.
                        住桃園.
                        身分證.
                Ｂ○○  女二十.
                        住桃園.
                        身分證.
                巳○○  女三十.
                        住桃園.
                        身分證.
                癸○○  女二十.
                        住台北市○○區○○里○鄰○○街八五巷二六號
                        居台北縣中和市○○街八一號
                        身分證.
                申○○  男三十.
                        住台北市○○區○○路四巷一五弄十號五樓
                        送達代.
                        身分證.
                Ａ○○  男五十.
                        住桃園.
                        身分證.
                午○○  男三十.
                        住桃園.
                        身分證.
                辰○○  男三十.
                        住桃園.
                        身分證.
                黃○○  男三十.
                        住桃園.
                        身分證.
                Ｆ○○  女二十.
                        住桃園.
                        身分證.
                壬○○  女二十.
                        住桃園.
                        身分證.
                庚○○原名李.
                        住桃園.
                        身分證.
                丁○○  男三十.
                        住台北市○○區○○路三一五巷二七號三樓
                        身分證.
                戊○○  男五十.
                        住桃園.
                        身分證.
                辛○○  男四十.
                        住桃園.
                        身分證.
                宇○○  男三十.
                        住桃園.
                        身分證.
                Ｅ○○  男四十.
                        住台北市○○區○○路五九四巷一號二樓
                        身分證.
                Ｃ○○  男三十.
                        住桃園.
                      身分證統.
    右  一  人
    選任辯護人  蘇誌明  律師
    上  訴  人
    即  被  告  Ｇ○○  男三十.
                        住桃園.
                        身分證.
                未○○  男三十.
                        住桃園.
                        身分證.
    右  一  人
    選任辯護人  何威儀  律師
    上  訴  人
    即  被  告  戌○○  男二十.
                        籍設桃.
                        現住桃.
                        身分證.
                天○○  男二十.
                        住桃園.
                        身分證.
                Ｉ○○  男三十.
                        住桃園.
                        身分證.
                酉○○  男三十.
                        住雲林.
                        居桃園.
                        身分證.
    右  一  人
    選任辯護人  蘇誌明  律師
    上  訴  人
    即  被  告  玄○○  男三十.
                        住台北縣新莊市○○○路二一二巷九號四樓
                        身分證.
                丑○○  男三十.
                        住桃園.
                        身分證.
                Ｄ○○  男三十.
                        住台南.
                        身分證.
                乙○○  男三十.
                        籍設台.
                        現住桃.
                        身分證.
                甲○○  男四十.
                        住台北市○○路二一巷七之二號三樓
                        身分證.
    被      告  寅○○  男三十.
                        住桃園.
                        身分證.
右上訴人因被告等賭博案件，不服臺灣桃園地方法院八十五年度易字第四八七六號，
中華民國八十五年十二月六日、十二月二十三日、十二月三十日、八十六年一月六日
、一月十三日、一月二十日、一月二十七日、六月三十日、九月三十日、九十年三月
二十八日、四月四日第一審判決（起訴案號：臺灣桃園地方法院檢察署八十五年度偵
字第二四三八、三二三六、三六０五、六二六八、一一七００號及併案審理八十五年
度偵字第八四九０號及移送併辦八十五年度偵字第一０七二六號、第三七九一號）提
起上訴，本院判決如左：
    主  文
原判決關於Ａ○○、黃○○、庚○○、丁○○、戊○○、辛○○、宇○○、Ｅ○○、
Ｃ○○、Ｇ○○、戌○○、天○○、酉○○、玄○○、丑○○、Ｄ○○、乙○○、甲○○、辰○○部分撤銷。
Ａ○○、黃○○、庚○○、丁○○、戊○○、辛○○、宇○○、Ｅ○○、Ｃ○○、Ｇ
○○、戌○○、天○○、酉○○、玄○○、丑○○、Ｄ○○、乙○○、甲○○、辰○○均無罪。
其他上訴駁回。
己○○、Ｈ○○、卯○○、亥○○、宙○○、丙○○、子○○、地○○、Ｂ○○、癸○○、申○○均緩刑貳年。
扣案如附表所示之物均沒收。
    事  實
一、緣文寶生（業經原審法院判處有期徒刑六月，併科罰金一萬元確定）與楊文鐘、
    陳俊才、鍾明群、楊慶郁（另案審結）基於犯意聯絡，共同合資新台幣（下同）
    二千萬元，自民國八十五年一月十九日起，在桃園縣桃園市○○路三十號一、二
    樓之公眾得出入場所，開設麗晶及金圓環遊藝場，擺設競艇（即賽船）、賓果王
    等超大型電動賭博機具（詳如附表所示）共一百二十一台。廖又嬅（業經原審法
    院判處有期徒刑六月，併科罰金一萬元確定）自八十四年十二月間起，受僱該遊
    藝場擔任總會計工作，負責遊藝場每日現金營收之保管、記帳及員工薪水發放等
    事項；吳錦龍（業經原審法院判處有期徒刑九月確定）；李添富（業經原審法院
    判處有期徒刑五月確定）、溫照東（業經原審法院判處有期徒刑六月確定）自八
    十五年一月十九日起，在該遊藝場分別擔任早中晚班現場經理，負責掌管各班營
    業現場事務；王家民（業經原審法院判處有期徒刑五月，併科罰金五千元確定）
    則擔任開分員；鄧喬允自八十五年二月二日起以月薪一萬七千元受僱擔任電腦輸
    入員（業經原審法院判處有期徒刑四月確定）；褚艾雯自同年一月二十一日起以
    月薪二萬元受僱擔任櫃檯工作（業經原審法院判處有期徒刑四月確定）；朱碧華
    自同年一月十九日起以月薪一萬七千元受僱擔任開分員（業經原審法院判處有期
    徒刑四月確定）；己○○自同年二月初起以月薪一萬七千元受僱擔任開分員；林
    瑞芳自同年二月十二日起以月薪一萬七千元受僱擔任開分員（業經原審法院判處
    有期徒刑四月確定）；邱宜甯自同年一月二十五日起以月薪一萬七千元受僱擔任
    開分員（業經原審法院判處有期徒刑四月確定）；Ｈ○○自同年一月二十五日起
    以月薪一萬七千元受僱擔任服務生；王淑珍自同年一月十五日起以月薪一萬八千
    元受僱擔任開分員（業經原審法院判處有期徒刑四月確定）；吳曉怡自同年一月
    十五日起以月薪一萬九千元受僱擔任開分員（業經原審法院判處有期徒刑四月確
    定）；李美君自同年一月十五日起以月薪一萬九千元受僱擔任開分員（業經原審
    法院判處有期徒刑四月確定）；卯○○自同年一月十九日起以月薪一萬八千元受
    僱擔任服務生；范怡雯自同年一月中旬某日起以月薪一萬八千元受僱擔任服務生
    （業經原審法院判處有期徒刑四月確定）；亥○○自同年一月底某日起以月薪一
    萬八千元受僱擔任開分員、陳美娟自同年一月十六日起以月薪一萬八千元受僱擔
    任開分員（業經原審法院判處有期徒刑四月確定）；陳維信自同年一月中旬某日
    起以月薪一萬八千元受僱擔任服務生（業經原審法院判處有期徒刑四月確定）；
    曾玉娟自同年一月十五日起以月薪一萬九千元受僱擔任開分員（業經原審法院判
    處有期徒刑四月確定）；宙○○自同年一月十九日起以月薪一萬八千元受僱擔任
    櫃檯及電腦輸入員；黃秀芬自同年一月十九日起以月薪一萬九千元受僱擔任開分
    員（業經原審法院判處有期徒刑四月確定）；楊建和自同年一月十五日起以月薪
    一萬八千元受僱擔任服務生（業經原審法院判處有期徒刑六月確定）；楊雅蘭自
    同年一月十九日起以月薪一萬九千元受僱擔任電腦輸入員（業經原審法院判處有
    期徒刑四月確定）；萬小娟自同年一月中旬某日起以月薪一萬九千元受僱擔任電
    腦輸入員（業經原審法院判處有期徒刑四月確定）；丙○○自同年一月十五日起
    以月薪一萬八千元受僱擔任開分員；李侖宓自同年一月中旬某日起以月薪一萬八
    千元受僱擔任服務生（業經原審法院判處有期徒刑四月確定）；子○○自同年一
    月十六日起以月薪一萬九千元受僱擔任開分員；范君佩自同年一月十五日起以月
    薪一萬八千元受僱擔任電腦輸入員（業經原審法院判處有期徒刑四月確定）；徐
    嘉慧自同年一月三十一日起以月薪一萬八千元受僱擔任服務生（業經原審法院判
    處有期徒刑四月確定）；地○○自同年一月十九日起以月薪一萬七千元受僱擔任
    開分員；陳建源自同年一月中旬某日起以月薪一萬八千元受僱擔任服務生（業經
    原審法院判處有期徒刑四月確定）；陳惠娟自同年一月二十三日起至同年一月三
    十日止受僱擔任服務生（業經原審法院判處有期徒刑五月確定）；Ｂ○○自同年
    一月十九日起以月薪一萬七千元代價受僱擔任開分員；趙令葒自同年一月中旬某
    日起以月薪一萬八千元受僱擔任服務員（業經原審法院判處有期徒刑四月確定）
    ；鍾明珊自同年一月中旬某日起以月薪二萬元受僱擔任櫃檯工作（業經原審法院
    判處有期徒刑五月確定）；林永順自八十四年十二月中旬起以月薪五萬元受僱擔
    任機台維修員（業經原審法院判處有期徒刑五月確定）；另查淑娟、查耀詮、癸○○、巳○○、劉志文、曾瑞龍、游韻靖等人亦分別受僱擔任開分員、服務生、
    助理會計、櫃檯等工作；申○○亦於八十五年一月間起，以每月約二萬元薪資，
    受僱擔任機台維修工作。而麗晶及金圓環遊藝場自八十五年一月十九日起開始營
    業，Ｈ○○等人各自於受僱期日起，與文寶生等人共同基於常業賭博之犯意聯絡
    ，以遊藝場所擺設如附表所示包括競艇（即賽船十二人座）、賓果王等大型電動
    賭博機具共一百二十一台，與寅○○、午○○、未○○、Ｉ○○等不特定之人賭
    博財物。午○○、未○○二人並均基於概括犯意，先後二次前去上開遊樂場與文
    寶生等賭博財物。又上開遊樂場賭博方式，其中賓果王、賽船十二人座採五比一
    之方式開分（即五百元開一百分），水果盤採一比十之方式開分（即一百元開一
    千分），餘均為一比一之方式開分（即一百元開一百分），由賭客開分後押注，
    與上開電動賭博機具對賭，若押中則可得分，賽船最高可得一萬分、賓果王最高
    可得三十萬分，賓果王部分累積分數達一千五百分可兌換七星牌香煙五條，水果
    盤累積三千分可兌換七星牌香牌一條，以此推算，賭客若不賭玩則可寄分，俟下
    次以相當同額之現金開分賭玩，若賭客未押中則分數盡歸文寶生等人所有，文寶
    生與Ｈ○○等人均以此為業維生。而參賭之人，均以留存指紋輸入電腦之方式，
    成為該遊藝場會員，始得進入遊藝場二樓從事賭博行為。嗣於八十五年二月十四
    日下午三時三十分許，適有賭客黃瑞文、范傑榮、顏易雄、王智民、陳常元、黃
    坤智、蕭振山、馮俊恭（均另行審結）利用上開賭博機具與文寶生等人賭博財物
    時，為桃園縣警察局桃園分局警員當場查獲，並扣得如附表所示之電動賭博機具
    一百二十一台、香煙三箱（七星牌）、記事簿一本、再玩券保留存根一百二十六
    張、開分鑰匙一支、再玩券八十六張、會員卡三百張、電腦、指紋機各二台、會
    員申請表六張，櫃檯內兌換籌碼處之賭資三萬零一百元、二千三百元，及一樓辦
    公室保險櫃內之現金二十五萬三千五百元、公文抽屜內一萬元。旋又經由扣案之
    電腦中查出寅○○、午○○、未○○、Ｉ○○四名會員，曾於八十五年一、二月
    間在上開遊藝場賭博財物。及至八十五年三月二十一日，再於上址扣得來賓兌換
    券十九本、ＶＩＰ卡三十七盒、計分券九十一本、員工出勤卡三十七張。
二、案經桃園縣警察局桃園分局報請台灣桃園地方法院檢察署檢察官偵查起訴。
        理  由
壹、Ｆ○○、壬○○、巳○○部分：
一、按提起上訴，應自判決送達後十日內為之，刑事訴訟法第三百四十九條定有明文
    。經查：本件原審判決係於八十六年七月十二日分別送達至桃園縣桃園市○○○
    街十四之二號被告Ｆ○○住處；桃園縣八德市○○路○段五六五巷三十四號被告
    壬○○住處，有送達證書在卷可查（見原審卷十二第二０三頁、第二０四頁）。
    則被告Ｆ○○、壬○○對原審判決上訴期間分別至同年七月二十二日及七月二十
    三日（被告壬○○部分扣除在途期間一日）即已屆滿。被告Ｆ○○、壬○○分別
    遲至同年七月二十六日及七月二十五日始提起上訴，已逾十日上訴期間。再原審
    判決於九十年五月一日送達至桃園縣桃園市○○里○○鄰○○○街一八八之一號
    七樓被告巳○○住處，有送達證書在卷可稽（見原審卷二十第二六頁），被告巳
    ○○對原審判決上訴期間至同年五月十一日即已屆滿，被告巳○○遲至同年五月
    二十一日始提起上訴，亦已逾十日上訴期間。依上開法條規定，被告三人上訴，
    顯屬違背法律上之程式。
二、本件被告三人上訴，既有違背法律上之程式，自應依刑事訴訟法第三百六十七條
    前段規定，駁回上訴。
貳、己○○、Ｈ○○、卯○○、亥○○、宙○○、丙○○、子○○、地○○、Ｂ○○
    、癸○○、申○○、午○○、未○○、Ｉ○○、寅○○部分
一、訊據被告即上訴人己○○、Ｈ○○、卯○○、亥○○、宙○○、丙○○、子○○
    、地○○、Ｂ○○、癸○○部分固於原審或本院坦承各於上開時間，以每月一萬
    七千元至一萬九千元不等之薪資，受僱於麗晶、金圓環遊藝場擔任開分員、櫃檯
    、電腦輸入員及服務生等職，然均矢口否認有常業賭博犯行，均辯稱：該遊藝場
    是取得合法執照，不知擺設之機檯係經教育部公告查禁之賭博性電動玩具，而客
    人贏得之分數雖能兌換香煙，但每天最高限制兌換教育部所公告之二千元以內之
    香煙，餘則僅能寄分，並非賭博等語。被告即上訴人申○○亦坦承在麗晶及金圓
    環遊藝場擔任技術人員，負責機台維修等情，然亦否認有常業賭博犯行，辯稱：
    當時係在一家販賣電動機具之公司工作，因該公司出售麗晶及金圓環遊藝場機台
    ，基於後續服務關係，才會應麗晶及金圓環遊藝場的要求，派駐在麗晶修理機台
    等語。另被告午○○、未○○、Ｉ○○及寅○○等人則均否認有賭博犯行，皆辯
    稱：當日係前往該遊藝場領取贈品，始依遊藝場人員指示，留下身分證及指紋等
    資料。
二、惟查：
（一）扣案之電動機具係依賭客押注後，決定輸贏，純靠運氣，不須技巧等情，業據
      同案被告廖又嬅、吳錦龍、王家民等三人於原審八十五年度易字第二四三六號
      案件審理中供述明確，已見此種決定輸贏，具有射倖性。再本件賭博方式，乃
      賓果王、賽船十二人座採五比一之方式開分（即五百元開一百分），水果盤採
      一比十之方式開分（即一百元開一千分），餘均為一比一之方式開分（即一百
      元開一百分），由賭客開分後押注，以上開電動賭博機具與文寶生等人對賭，
      若押中則可得分，賽船最高可得一萬分、賓果王最高可得三十萬分，賓果王部
      分累積分數達一千五百分可兌換七星牌香煙五條，水果盤累積三千分可兌換七
      星牌香牌一條，以此推算，賭客若不賭玩則可寄分，俟下次以相當同額之現金
      開分賭玩，若賭客未押中則分數盡歸文寶生等人所有等情，業經同案被告鄧喬
      允、褚艾雯、朱碧華、查淑娟、己○○、林瑞芳、邱宜甯、Ｈ○○、查耀詮、
      王淑珍及賭客黃瑞文、范傑榮、顏易雄、王智民、陳常元、黃坤智、蕭振山、
      馮俊恭等人於警訊中供述明確，且上開賽船、賓果王等大型電動賭博機具之輸
      贏動輒上萬元，賓果王最高額更可達一百五十萬元等情，亦據該遊藝場之開分
      員即被告Ｈ○○於警訊中供述甚詳（見八十五年度偵字第二五三八號卷第二十
      四頁）。是被告等寄分後以相當現金之分數開分；並有高達百萬元之輸贏，顯
      與刑法所定「供人暫時娛樂」之情節有異。被告己○○等人所為，自屬賭博犯
      行無疑。
（二）查教育部頒布之「遊藝場業輔導管理規則」僅屬命令性質，本不得抵觸刑法，
      則賭客每日是否僅能兌換不超過二千元以上之獎品，即與賭博罪之認定無涉。
      再上開「麗晶遊藝場」及「金圓環遊藝場」，乃取得營利事業登記證之合法遊
      藝業者，固有該遊藝場之營利事業登記證二紙附卷可稽。然此僅係主管機關核
    准經營遊樂電玩之業務，並非准許從事賭博行為。此與主管機關核准設立理髮
      、美容院，但經營之人卻暗中從事色情行業，要屬違法行為無異。則扣案之電
      動機具縱未經教育部公告查禁，亦不得作為賭博之用至灼。再被告等確有以上
      開遊藝場內擺設之電動機具與不特定之顧客賭博財物，亦據同案被告黃瑞文、
      范傑榮、顏易雄、王智民、陳常元、黃坤智、蕭振山、馮俊恭等人於警訊中供
      述明確，復有附表所示之電動賭博機具一百二十一台、香煙三箱、記事簿一本
      、再玩券保留存根一百二十六張、開分鑰匙一支、再玩券八十六張、會員卡三
      百張、電腦、指紋機各二台、會員申請書六張、麗晶育樂廣場彩券一張、來賓
      兌換券十九本、ＶＩＰ卡三十七盒、計分券九十一本、櫃檯內兌換籌碼處之賭
      資三萬零一百元、二千三百元，及違反社會秩序維護法案件現場紀錄表二紙在
      卷為憑。而被告己○○、Ｈ○○、卯○○、亥○○、宙○○、丙○○、子○○
      、地○○、Ｂ○○、癸○○或於二樓擺設之賭博性電玩為賭客開分、兌換物品
      ；或於一樓擔任櫃檯；或從事電腦資料整理等事務，自能得知該遊藝場內有從
      事賭博之行為。被告己○○等既以每月一萬七千元不等之薪資受僱於該遊藝場
      ，自與遊藝場負責人間有賭博之犯意聯絡。縱被告丙○○、亥○○、Ｂ○○、
      梁杏凡、子○○等人於案發前業已離職，亦無礙於已成立之賭博犯行。被告己○○等辯稱該等遊藝場係合法設立，不知有賭博之事，或案發時已離去現職，
      應不構成犯罪等語，均無可採。事證明確，被告己○○等犯行均堪以認定。
（三）被告申○○於原審自承除領取賣電動玩具公司之薪水外，亦有領受麗晶及金圓
      環遊藝場之薪水，大約一個月自麗晶及金圓環遊藝場領得二萬元之薪資等情，
      被告申○○自屬麗晶及金圓環遊藝場聘僱之員工，並與文寶生等出資開設電動
      賭博遊樂場與不特定之人賭博財物，亦有犯意聯絡及行為分擔，自應構成共同
      正犯。
（四）查同案被告鄧喬允於警訊供稱：「‧‧‧沒有會員證者不能上二樓，如是第一
      次來玩電玩之客人，經我登錄名字後，發給會員證才可上樓。因為一樓都是娛
      樂台，二樓是大型機台。‧‧‧還要將客人之指紋（任何一根手指頭）輸入電
      腦，以後再來玩的話，除了檢查會員卡外，還要比對指紋，確定是他本人後才
      可上二樓。」（見八十五年度偵字第二四三八號卷第二五、二六頁），同案被
      告范君佩於偵訊中亦供稱：「被我輸入電腦之客人都上二樓去玩，我是中班。
      」（見八十五年度偵字第六二六八號卷第八十頁反面），同案被告楊雅蘭亦供
      稱：「‧‧‧客人輸入電腦就上二樓去玩。‧‧‧」（參八十五年度偵字第六
      二六八號卷第八五頁反面）。而被告午○○、未○○、Ｉ○○及寅○○既均於
      該遊藝場登記身分資料，留下指紋紀錄，成為會員。依同案被告鄧喬允等所稱
      ，被告四人均有進入遊藝場二樓擺設賭博性電玩區。再被告寅○○於原審坦承
      曾在二樓把玩水果盤；被告午○○於偵查、原審均坦承曾去二樓玩過機台；被
      告未○○於警訊、偵查及原審調查中均供稱曾去過二次，一、二樓全部機台均
      有玩過；被告Ｉ○○於警訊、偵查及原審調查中亦稱曾去過一次，在二樓玩水
      果盤。足見被告午○○等四人均有於上開遊藝場內賭博財物。被告午○○等四
      人於本院所辯，應屬事後卸責之詞，不足採信。事證明確，被告午○○、未○○、Ｉ○○、寅○○犯行亦堪以認定。
三、查被告文寶生出資五十萬元與楊文鐘、陳俊才、鍾明群、楊慶郁等人開設上開遊
    藝場擺設電動賭博機具，被告己○○、Ｈ○○、卯○○、亥○○、宙○○、丙○○、子○○、地○○、Ｂ○○、癸○○、申○○等明知文寶生等以該等電動賭博
    機具與不特定之人賭博財物，竟仍受僱於上開遊藝場內，擔任櫃檯人員、開分員
    、機師、電腦輸入員及服務生等工作，每月領取薪資等賴以維生，自係以此為業
    。核被告己○○、Ｈ○○、卯○○、亥○○、宙○○、丙○○、子○○、地○○
    、Ｂ○○、癸○○、申○○等所為，均係犯刑法第二百六十七條以賭博為常業罪
    。另被告午○○、寅○○、Ｉ○○、未○○等四人則係犯刑法第二百六十六條第
    一項在公眾得出入場所賭博罪。被告己○○、Ｈ○○、卯○○、亥○○、宙○○
    、丙○○、子○○、地○○、Ｂ○○、癸○○、申○○等與已判決確定之文寶生
    、楊文鐘、陳俊才、鐘明群、楊慶郁、鄧喬允、褚艾雯、朱碧華、林瑞芳、邱宜
    甯、查淑娟、查耀詮、巳○○、劉志文、姜禮清、曾瑞龍、游韻靖、吳宗憲、楊
    美英、廖又嬅、吳錦龍、王家民等人間有犯意連絡與行為分擔，均為共同正犯。
    被告午○○、未○○先後二次所為，時間緊接，犯罪構成要件相同，顯係基於概
    括犯意為之，應依連續犯規定論以一罪，並依法加重其刑。
四、原審調查結果，適用刑法第二十八條、第二百六十七條、第二百六十六條第一項
    、第五十六條、第四十一條第一項前段、第四十二條第二項，罰金罰鍰提高標準
    條例第一條前段、第二條規定，同時分別審酌被告等犯罪之動機、目的、犯罪所
    生危害及犯罪後態度等一切情狀，分別量處被告己○○、Ｈ○○、卯○○、亥○○、宙○○、丙○○、子○○、地○○、Ｂ○○、癸○○、申○○有期徒刑四月
    ；被告午○○、未○○罰金一千五百元；被告Ｉ○○、寅○○罰金一千元，並分
    別諭知易科罰金或易服勞役之折算標準；扣案如附表所示之電動賭博機具共一百
    二十一台係當場賭博之器具，而現金三萬零一百元、二千三百元，係在櫃檯內查
    獲等情，除經承辦本案之桃園縣警察局桃園分局警員許博彥於原審證述明確，並
    有違反社會秩序維護法案件現場紀錄表二紙記載之現場情形為憑，均應依刑法第
    二百六十六條第二項規定宣告沒收。另所扣得之香煙三箱、記事簿一本、再玩券
    保留存根一百二十六張、開分鑰匙一支、再玩券八十六張、會員卡三百張、電腦
    、指紋機各二台、會員申請表六張，均係共犯文寶生、楊文鐘等人所有，並供本
    件犯罪所用之物，亦應依刑法第三十八條第一項第二款宣告沒收。另於一樓辦公
    室保險櫃內查扣之現金二十五萬三千五百元、公文抽屜內一萬元，被告等均稱不
    知何人所有，復無法證明是賭檯上或兌換籌碼處之賭資，故無從宣告沒收。認事
    用法，核無違誤，量刑亦稱妥適。被告己○○、Ｈ○○、卯○○、亥○○、宙○○、丙○○、子○○、地○○、Ｂ○○、癸○○、申○○、午○○、未○○、Ｉ
    ○○上訴，否認犯罪及公訴人上訴指稱，被告寅○○另於八十六年六月十二日犯
    有賭博罪行，並與本件有連續犯關係（詳如後述）均無理由，應予駁回。末查被
    告己○○、Ｈ○○、卯○○、亥○○、宙○○、丙○○、子○○、地○○、Ｂ○○、癸○○、申○○前均未曾受有期徒刑以上刑之宣告，有本院被告全國前案紀
    錄表在卷為憑。乃為求謀生，致犯本罪，情節尚屬輕微，被告等經此刑之宣告後
    ，當知所警惕，信無再犯之虞，本院認被告等所受本件刑之宣告，以暫不執行為
    適當，爰均併宣告緩刑二年，以勵自新。
參、Ａ○○、黃○○、庚○○、丁○○、戊○○、辛○○、宇○○、Ｅ○○、Ｃ○○
    、Ｇ○○、戌○○、天○○、酉○○、玄○○、丑○○、Ｄ○○、乙○○、甲○○、辰○○部分：
一、公訴意旨略以：被告Ａ○○、寅○○、辰○○、丁○○、戊○○、辛○○、宇○○、Ｅ○○、Ｃ○○、Ｇ○○、天○○、庚○○、午○○、未○○、黃○○、戌
    ○○、Ｉ○○、酉○○、玄○○、丑○○、Ｄ○○、乙○○、甲○○、辰○○等
    人經由該署資訊室解讀警方自麗晶及金圓環遊藝場扣得之電腦主機硬碟中資料，
    得知被告Ａ○○等人曾加入會員，把玩該遊藝場擺放在二樓之賭博性電動玩具，
    因認被告Ａ○○等人均涉有刑法第二百六十六條第一項前段之賭博罪嫌。
二、被告辰○○雖設籍桃園縣八德市○○路九九一巷五八弄七十衖十六號三樓，惟本
    件原審判決係於八十六年三月二十日送達至被告辰○○居所即台北縣鶯歌鎮○○○街十八號四樓，有送達證書在卷為憑（見原審卷六第三０二頁）則被告辰○○
    對原審判決上訴期間至同年四月二日（扣除在途期間三日，被告居所至板橋地院
    二日，加桃園地方法院一日，共三日）。被告辰○○於同年四月二日提起上訴，
    尚未逾十日上訴期間，合先敘明。
三、按犯罪事實應依證據認定之，無證據不得推定其犯罪事實，刑事訴訟法第一百五
    十四條定有明文。又認定不利於被告之事實，須依積極證據，苟積極證據不足為
    不利於被告事實之認定時，即應為有利於被告之認定，更不必有何有利之證據（
    最高法院三十年上字第八一六號著有判例參照）。
四、公訴人認被告Ａ○○等人涉有賭博罪嫌，無非以該等被告之身分年籍資料於遊藝
    場之電腦硬碟中查出，而該遊藝場之店員鄧喬允、范君佩、楊雅蘭均供述輸入該
    遊藝場電腦硬碟中之人，均係曾至該遊藝場二樓把玩賭博性電動玩具者為論據。
    訊據被告Ａ○○、黃○○、庚○○、丁○○、戊○○、辛○○、宇○○、Ｅ○○
    、Ｃ○○、Ｇ○○、戌○○、天○○、酉○○、玄○○、Ｄ○○、丑○○、乙○○、甲○○、辰○○於原審或本院固均坦承於麗晶、金圓環遊藝場留下身分資料
    及按捺指紋等情，然皆堅決否認有賭博犯行，其中除被告丁○○、丑○○外，均
    辯稱：因見遊藝場開幕時有贈送吹風機，乃前往領取，並依遊藝場人員指示，登
    記身分資料及捺下指紋等語。被告丁○○、丑○○則辯稱：不曾至上開遊藝場，
    可能係曾經遺失身分證，遭人冒名等語。查被告Ａ○○等人為領取吹風機贈品，
    除登記身分資料，更留下指紋，雖與常情有違。惟依上開同案被告鄧喬允等所稱
    ，經登錄為會員後，僅係得進入二樓賭博性電玩區。而進入二樓賭博性電玩場所
    ，大多欲把玩賭博性電動玩具，固足認定。然現今社會上常有休閒、娛樂等俱樂
    部，一般人於辦理會員資格後，亦有不曾前往消費；或縱有前去，因見設施、服
    務品質不佳，而不願消費；或僅止於參觀而已。按認定犯罪事實所憑之證據，雖
    不以直接證據為限，間接證據亦包括在內；然無論直接或間接證據，其為訴訟上
    之證明，須於通常一般之人均不致於有所懷疑，而得確信其為真實之程度者，始
    得據之為有罪之認定（最高法院七十六年台上字第四九八六號判例參照）。本件
    被告Ａ○○等人係於領取贈品時，一併登錄為會員，依同案被告鄧喬允等所稱，
    僅得認定被告等曾至二樓賭博性電玩區，被告Ａ○○等人於進入二樓後，自可能
    因故不玩，或止於觀看而已。則依卷內事證，顯無法確信被告Ａ○○等人有賭博
    行為。況被告丁○○、丑○○於原審或本院審理中均否認為上開遊藝場會員，並
    稱案發前曾經遺失身分證，應係遭人冒用等語，同時提出證明文件為憑（見原審
    卷三第一０三頁、本院九十一年十二月十九日審判筆錄）。被告丁○○、丑○○
    亦可能遭人冒名登記。足見公訴人指稱被告Ａ○○等人涉有賭博犯行，並無證據
    足證為真實，自不得為有罪之認定。
五、原審不察，就被告Ａ○○、黃○○、庚○○、丁○○、戊○○、辛○○、宇○○
    、Ｅ○○、Ｃ○○、Ｇ○○、戌○○、天○○、酉○○、玄○○、丑○○、Ｄ○○、乙○○、甲○○、辰○○論罪科刑，顯有違誤。被告Ａ○○等人上訴，指摘
    及此，為有理由，自應由本院將原判決此部分撤銷改判，並諭知被告Ａ○○等人
    無罪。
肆、被告黃○○、癸○○、壬○○、Ｉ○○經合法傳喚，無正當理由不到庭，爰不待
    其陳述，逕行判決。
伍、移送併辦意旨另以（臺灣板橋地方法院檢察署八十六年度偵字第一三０二三號）
    ：被告寅○○復於八十六年六月十二日二十一時許，於林口鄉○○○路○段二三
    ０巷一之二號一、二樓被告蘇信安等經營之賭博電玩場，與蘇信安等人賭博財物
    ，因認被告涉有刑法第二百六十六條第一項之在公眾得出入場所賭博罪，並與本
    件有連續犯裁判上一罪關係。惟本件被告犯罪時間係於八十五年二月十四日前，
    距被告於八十六年六月十二日再犯時間，相距達一年四月之久，卷內亦無證據證
    明被告於八十五年二月十四日，即有預定將於八十六年六月十二日再為賭博犯行
    ，二者顯非基於概括犯意為之，當無連續犯關係，自應檢還檢察官另行偵查。
據上論斷，應依刑事訴訟法第三百六十八條、第三百六十四條、第三百六十九條第一
項前段、第三百七十一條、第三百零一條第一項，刑法第七十四條第一款，判決如主
文。
本案經檢察官李金定到庭執行職務。
中      華      民      國    九 十 二    年      一     月      二     日
                              臺灣高等法院刑事第十四庭
                                  審判長法  官  陳  祐  輔
                                        法  官  洪  昌  宏
                                        法  官  陳  國  文
右正本證明與原本無異。
不得上訴。
                                        書記官  蔡  棟  樑
中      華      民      國    九 十 二    年      一     月      二     日
附錄：本案論罪科刑法條全文
刑法第二百六十六條第一項：
在公共場所或公眾得出入之場所賭博財物者，處一千元以下罰金，但以供人暫時娛樂
之物為賭博者，不在此限。
當場賭博之器具與在賭檯或兌換籌碼處之財物，不問屬於犯人與否，沒收之。
刑法第二百六十七條：
以賭博為常業者，處二年以下有期徒刑，得併科一千元以下罰金。
附表：
一、迴力球機台      一台
二、數項派對        二台
三、賓果連線        九台
四、棋王爭霸        五台
五、水果盤          六十台
六、五燈獎          七台
七、賽船十二人座    七台
  （含ＩＣ板十二片）
八、賓果馬戲團      一台
  （含ＩＣ板九片）
九、賓果王          一台
  （含ＩＣ板十四片）
十、水果盤        三十四台
十一、賭資三萬零一百元、二千三百元
十二、香煙三箱、記事簿一本、再玩券保留存根一百二十六張、開分鑰匙一支、再玩
      券八十六張、會員卡三百張、電腦、指紋機各二台、會員申請表六張、麗晶育
      樂廣場彩券一張、來賓兌換券十九本、會員卡三十七盒、盒計分券九十一本、
      員工出勤卡三十七張。


司法院資訊處製作；財團法人民間司法改革基金會備份。
